【裁判字號】    96,訴,4005
【裁判日期】    970610
【裁判案由】    證券交易法
【裁判全文】
臺北高等行政法院裁定
                                     96年度訴字第04005號
原      告  甲○○
訴訟代理人  尤英夫律師
            黃宗哲律師
            鄭仁哲律師
被      告  行政院金融監督管理委員會
代  表  人  胡勝正 （主任委員）
上列當事人間因營業稅事件，原告不服行政院中華民國96年11月
12日院臺訴字第0960093403號訴願決定，提起行政訴訟，本院裁
定如下︰
    主  文
原告之訴駁回。
訴訟費用由原告負擔。
    理  由
一、按提起撤銷訴訟，依行政訴訟法第4 條之規定，應對於未確
    定之行政處分始得提起，苟當事人對於已確定之行政處分提
    起行政訴訟，即屬起訴不備其他要件，應以裁定駁回，此觀
    諸行政訴訟法第4 條第1 項、第107 條第1 項第10款後段規
    定甚明。
二、緣原告係宏傳電子股份有限公司( 下稱宏傳公司) 負責人，
    宏傳公司行為時係已依證券交易法公開發行股票之上市公司
    ，未依證券交易法第36條所定時限，公告民國( 下同)93 年
    度財務報告、94年第1 季財務報告、94年上半年度財務報告
    ，經被告函請該公司限期補正，仍未依限辦理93年度、94年
    第1 季財務報告之公告申報。又該公司94年第3 季財務報告
    因無法提供存貨明細供會計師核閱，致會計師出具保留意見
    之核閱報告，經被告函請該公司檢具相關資料後洽請會計師
    重新核閱後，重行公告申報，亦未依限辦理。嗣該公司於94
    年11月13日下市，仍屬公開發行股票之公司，應依證券交易
    法第36條第1 項第3 款規定，公告並申報11月及12月之營運
    情形，本件原告未依法定時限及被告所定時限公告相關期間
    財務報告及營運情形，被告遂以宏傳公司違反證券交易法第
    36條第1 項規定，依同法第178 條第1 項第3 款、第2 項及
    第179 條規定，作成94年5 月16日金管證六罰字第09400021
    19號、94年5 月16日金管證六罰字第0940002125 號 、94年
    7 月5 日金管證六罰字第0940003022號、94年7 月5 日金管
    證六罰字第0940003026號、94年8 月22日金管證六罰字第09
    40003751號、94年9 月30日金管證六罰字第0940004345號、
    94年10月17日金管證六罰字第0940004776號、95年1 月2 日
    金管證六罰字第0950000092號、95年1 月23日金管證六罰字
    第0950000476號、95年2 月9 日金管證六字第0950000715號
    處分書，裁處原告罰鍰共計新台幣（下同）396 萬元( 下稱
    原處分) 。原告不服，提起訴願，遭決定不受理駁回，遂向
    本院提起行政訴訟。
三、經查，被告分別於94年5 月19日、7 月12日、8 月26日、10
    月6 日、10月21日及95年1 月26日、2 月16日、3 月23日送
    達原處分，有被告送達證書在卷可稽（見本院卷第99-106頁
    ) ，因原告設址台北縣，受理訴願書之原處分機關在台北市
    ，扣除在途期間2 日，依此核計其提起訴願之不變期間，應
    分別至94年6 月20日、8 月15日、9 月27日、11月7 日、11
    月22日及95年2 月27日、3 月20日、4 月24日已屆滿( 詳如
    附表所示) 。是原告遲至96年6 月6 日始提起訴願，有訴願
    書上之收文日戳可憑，原告亦自承: 「不小心已遲誤了提起
    訴願之期間」云云( 見本院卷第7 頁) ，其提起訴願已逾首
    揭法定不變期間，自為法所不許。訴願決定以其訴願逾期，
    從程序上予以駁回，核無不合，原告復對之提起行政訴訟，
    顯非合法，應予駁回。另原告之訴既不合法，其實體上之主
    張本院即無從審酌，併此敘明。
四、再按訴願法第80條第1 項固規定提起訴願因逾法定期間而為
    不受理決定時，若原行政處分顯屬違法或不當者，原行政處
    分機關或其上級機關得依職權撤銷或變更之。惟此項規定係
    賦予原處分機關或其上級機關對於顯然違法或不當而已確定
    之行政處分，得本於行政監督功能，依職權予以變更或撤銷
    而已，原告不得執訴願決定未適用該條規定為由，對已逾法
    定救濟期限之原處分，提起行政訴訟。原告執此為提起本件
    訴訟合法之理由，顯係誤解。
五、據上論結，本件原告之訴為不合法，爰依行政訴訟法第107
    條第1 項第6 款、第104 條，民事訴訟法第95條、第78 條
    ，裁定如主文。
中    華    民    國    97    年    6    月     10    日
                      臺北高等行政法院第一庭
                                審判長法  官  王立杰
                                      法  官  劉錫賢
                                      法  官  林惠瑜
上為正本係照原本作成。
如不服本裁定，應於送達後10日內向本院提出抗告狀（須按他造
人數附繕本）。
中    華    民    國    97    年    6    月     10    日
                                      書記官  劉道文


司法院資訊處製作；財團法人民間司法改革基金會備份。
